【裁判字號】    98,訴,2296
【裁判日期】    980630
【裁判案由】    毒品危害防制條例
【裁判全文】
臺灣板橋地方法院刑事判決              98年度訴字第2296號
公  訴  人  臺灣板橋地方法院檢察署檢察官
被      告  甲○○
上列被告因毒品案件，經檢察官提起公訴（98年度毒偵字第2706
號），本院以簡式審判程序審理，判決如下：
    主  文
甲○○施用第一級毒品，累犯，處有期徒刑柒月。又施用第二級
毒品，累犯，處有期徒刑參月。應執行有期徒刑捌月。
    事實及理由
一、本件係依刑事訴訟法第273 條之1 第1 項規定，以簡式審判
    程序審理判決，合先敘明。
二、本件除就證據部分，應加列被告於本院之自白（本院98年6
    月29日準備程序筆錄、簡式審判筆錄）外，其餘之犯罪事實
    、證據，均引用如附件起訴書之記載。
三、核被告甲○○所為，係犯毒品危害防制條例第10條第1 項、
    第2 項之罪，其施用各該毒品前持有各該毒品之行為，為各
    該施用毒品之高度行為所吸收，均不另論罪【本院按：本案
    被告行為後，毒品危害防制條例第11條雖於98年5 月20日經
    修正公布，同年月22日生效，然於本件被告施用犯行之法律
    適用不生影響，無法律之比較適用問題，附帶說明。】；其
    所犯如上之2 罪，犯意個別，行為互殊，為數罪，應予分論
    併罰；再被告有如起訴書所述前案，並經執行完畢，有本院
    98年6 月29日言詞辯論終結日查悉之臺灣高等法院被告前案
    紀錄表在卷可稽，是其於有期徒刑執行完畢後之5 年以內，
    再故意犯本件有期徒刑以上之2 罪，均為累犯，應依刑法第
    47條第1 項規定各加重其刑。爰審酌被告素行、犯罪動機、
    目的、施用毒品所生危害暨施用毒品之性質，及犯罪後坦承
    犯行之態度等一切情狀，酌情分別量處如主文所示之刑，並
    定其應執行刑。
據上論斷，應依刑事訴訟法第273 條之1 第1 項、第299 條第1
項前段、第310 條之2 、第454 條，毒品危害防制條例第10條第
1 項、第2 項，刑法第11條前段、第47條第1 項、第51條第5 款
，判決如主文。
本案經檢察官靳開聖到庭執行職務。
中    華    民    國    98    年    6     月    30    日
                        刑事第4 庭法  官  黎錦福
上列正本證明與原本無異。
如不服本判決，應於判決送達後10日內敘明上訴理由，向本院提
出上訴狀（應附繕本），上訴於臺灣高等法院。
                                  書記官  蔡麗春
中    華    民    國    98    年    6     月    30    日
附錄本案論罪科刑法條全文：
毒品危害防制條例第10條
施用第一級毒品者，處6 月以上5 年以下有期徒刑。
施用第二級毒品者，處3 年以下有期徒刑。
===========================================================
附件：
臺灣板橋地方法院檢察署檢察官起訴書
                                    98年度毒偵字第2706號
    被      告  甲○○  女  42歲（民國○○年○○月○○日生）
                        住臺北市○○區○○街14之9號5樓
                        居臺北縣中和市○○街387之3號D2室
                        身分證統一編號：Ｚ000000000號
上列被告因違反毒品危害防制條例案件案件，業經偵查終結，認
應該提起公訴，茲將犯罪事實及證據並所犯法條分敘如下：
        犯罪事實
一、甲○○前因施用毒品案件，經二次送勒戒所觀察、勒戒後，
    分別於民國91年2 月22日、92年12月16日均認無繼續施用毒
    品之傾向，而執行完畢釋放出所，並分別由本署檢察官以91
    年毒偵字第598 號、臺灣士林地方法院檢察署以92年毒偵緝
    字第158 號為不起訴處分確定。又於93年間因轉讓毒品案件
    ，經臺灣板橋地方法院以92年度訴緝字第233 號判處有期徒
    刑6 月確定，復因施用毒品案件，經臺灣板橋地方法院以93
    年簡字第5038號判處有期徒刑4 月確定，嗣上開二罪刑經接
    續執行，於94年10月12日執行完畢。詎仍不知悔改，復基於
    施用第一級毒品海洛因及第二級毒品甲基安非他命之犯意，
    於98年2 月28日晚間9 時50分為警採尿回溯26小時、96小時
    前某時，在不詳時、地，分別施用第一級毒品海洛因及第二
    級毒品甲基安非他命各1 次。嗣於98年2 月12日晚間9 時50
    分許，經警得其同意後採集其尿液檢體送請鑑驗後，結果呈
    鴉片類及安非他命類陽性反應，始悉上情。
二、案經臺北縣政府警察局中和第一分局移送偵辦。
        證據並所犯法條
一、證據清單與待證事實
┌──┬───────────┬─────────────┐
│編號│       證據清單       │        待證事實          │
├──┼───────────┼─────────────┤
│1   │被告甲○○於警詢中之供│有於上揭時、地同意採集尿檢│
│    │述                    │體之事實                  │
├──┼───────────┼─────────────┤
│2   │毒品案犯罪嫌犯人姓名及│被告尿液檢體送驗結果呈鴉片│
│    │代碼對照表及臺灣檢驗科│類及安非他命類陽性反應之事│
│    │技股份有限公司98年3 月│實                        │
│    │17日濫用藥物檢驗報告（│                          │
│    │報告編號：UL/2009/3012│                          │
│    │2 ）1 紙              │                          │
├──┼───────────┼─────────────┤
│3   │刑案資料查註紀錄表、全│被告前有如犯罪事實欄所述觀│
│    │國施用毒品案件紀錄表、│察、勒戒及犯罪科刑暨執行紀│
│    │矯正簡表各1 份        │錄之事實                  │
└──┴───────────┴─────────────┘
二、核被告所為，係涉犯毒品危害防制條例第10條第1 項、第2
    項之施用第一級毒品及第二級毒品罪嫌。被告所犯上開2 罪
    間，犯意各別、行為互殊，請予分論併罰。再被告曾受有期
    徒刑執行完畢後，5 年內故意再犯本件有期徒刑以上之罪，
    為累犯，請依刑法第47條第1 項規定加重其刑。
三、依毒品危害防制條例第23條第2 項、刑事訴訟法第251 條第
    1 項提起公訴。
    此    致
臺灣板橋地方法院
中    華    民    國    98    年    4    月    19    日
                              檢  察  官  乙○○
本件正本證明與原本無異
中    華    民    國    98    年    6     月    4     日
                              書記官
所犯法條：
毒品危害防制條例第10條
施用第一級毒品者，處6 月以上5 年以下有期徒刑。
施用第二級毒品者，處3 年以下有期徒刑。


司法院資訊處製作；財團法人民間司法改革基金會備份。
